【裁判字號】    92,交抗,1043
【裁判日期】    921030
【裁判案由】    違反道路交通管理處罰條例
【裁判全文】
臺灣高等法院交通事件裁定                    九十二年度交抗字第一○四三號
    抗  告  人
    即受處分人  甲○○
右抗告人因違反道路交通管理處罰條例案件，不服臺灣板橋地方法院九十二年度交聲
字第一四九五號，中華民國九十二年九月三十日裁定，提起抗告，本院裁定如左：
    主  文
抗告駁回。
    理  由
一、按「人行道」係指為專供行人通行之騎樓、走廊，及劃設供行人行走之地面道路
    ，與人行天橋及人行地下道，道路交通管理處罰條例第三條第三款定有明文，而
    橋樑、隧道、圓環、障礙物對面、鐵路平交道、「人行道」、行人穿越道、快車
    道等處，不得臨時停車，道路交通安全規則第一百十一條第一項第一款亦著有明
    文。又汽車駕駛人在禁止臨時停車處所停車者，處新臺幣（下同）六百元以上一
    千二百元以下罰鍰，道路交通管理處罰條例第五十六條第一項第一款並定有明文
    。
二、抗告人即受處分人甲○○於民國九十二年六月十八日二十時三十五分許，駕駛車
    牌號碼ＱＲＸ─一五六號輕機車臨時停置於臺北縣板橋市○○路○段五十之一號
    前之人行道（騎樓地），經臺北縣政府警察局海山分局舉發其「在人行道（騎樓
    地）違規停車」，認其違反道路交通管理處罰條例第五十六條第一項第一款規定
    ，裁處罰鍰六百元。
三、抗告意旨略以：受處分人於當日停車時，該地整排均停有機車，僅有受處分人一
    人被開紅單，實有欠公允云云。
四、經查：受處分人將上開輕機車停放在人行道（騎樓地）之禁止臨時停車處所之違
    規事實，為受處分人所不爭執，且依受處分人於交通部公路總局台北區監理所交
    通違規案件陳述書所陳：「本人因在九十二年六月十八日車號ＱＲＸ─一五六停
    在板橋中山路『騎樓』上，因此騎樓停放機車近三十輛，而此也並非拖吊違規地
    點，因警方因不知為何原因硬要開我罰單：：：」，有該陳述書一紙影本在卷可
    憑（見原審卷第十一頁），是受處分人確於上開時間將上開輕機車停放在供行人
    通行之騎樓，即道路交通管理處罰條例第三條第三款所稱之「人行道」，而人行
    道不得臨時停車，已如首揭條文所示，是受處分人確有在禁止臨時停車處所停車
    ，堪以認定。受處分人抗告所陳理由，核與其是否違規臨時停車之認定無關，其
    所辯亦不足採。
五、原審因而認原處分機關據以援引上開規定，裁處受處分人罰鍰六百元，並無不當
    ，而駁回受處分人異議之聲明，經核並無不合。受處分人提起抗告，為無理由，
    應予駁回。
據上論結，應依道路交通案件處理辦法第二十六條、刑事訴訟法第四百十二條，裁定
如主文。
中      華      民      國    九十二    年      十      月     三十     日
                              臺灣高等法院交通法庭
                                  審判長法  官  楊  照  男
                                        法  官  陳  炳  彰
                                        法  官  王  詠  寰
右正本證明與原本無異。
不得再抗告。
                                        書記官  駱  麗  君
中      華      民      國    九十二    年      十      月     三十     日


司法院資訊處製作；財團法人民間司法改革基金會備份。
